

Liliana Guerrero Zaragoza

Estado Civil: Casada

Edad: 29 Años

Domicilio: Bartolomé Gutiérrez No. 2968,

Col. Echeverría. Guadalajara, Jal.

Teléfono: 2306 5962

Móvil: 044-33-18-32-51-58

Correo Electrónico:

Liliana_19_gdl@hotmail.com guerreroliliana1990@gmail

OBJETIVOS

Desempeñarme, ofrecer y desarrollar todas mis capacidades intactas, consiguiendo un excelente resultado en la labor y el área asignada; además, adquirir a través de la responsabilidad y confianza depositada, una experiencia inigualable, con la cual conseguir un paso importante en mi superación personal, junto con el orgullo de hacer parte de su equipo de trabajo.

Desarrollarme en un ambiente de trabajo que me lleve a nuevas fronteras de conocimiento y aprendizaje para un mejor desarrollo.

FORMACION ACADEMICA:

Diciembre 2011 | Técnico Superior Universitario En Tecnología Ambiental.

Estadía realizada en la Comisión Estatal del Agua del Estado de Jalisco, con el proyecto: Propuesta de sistema de tratamiento para la reducción de Arsénico en aguas para uso y consumo humano

Septiembre 2011 - Diciembre 2011

EXPERIENCIA:

EJECUTIVO | **DOMER(Centro Telefónico Autorizado por Banamex** 626)

05 / Abril / 2012 - 31 / Abril / 2013

Ventas de tarjetas de crédito y servicios adicionales a tarjeta - habientes de Banamex.

Campañas:

- CLI (Incremento de Línea de Crédito)
- Autenticación (Tramite Venta de Tarjetas de Crédito)
- Tarjetas Adicionales.

REFERENCIAS

Supervisora del Area: Doris Antuñano 3121 7582

EXPERIENCIA:

GESTOR DE COBRANZA | RECREMEX (Recuperación Crediticia de México Banorte)

06 / Mayo / 2013 - 30 / Marzo / 2015.

Gestora de cobranza por via telefónica en la cartera del banco Banorte.

REFERENCIAS

Gerente del Despacho: Mario Torres 4162 3194

EXPERIENCIA:

Ejecutiva de Ventas | Megatec – POSline / Best Val 11 / Septiembre / 2016 – 28 / Junio / 2019

Funciones:

- Atención a clientes (usuario final)
- Cotizaciones por correo electrónico, vía telefónica, Facebook, Whatssap, Skype.
- Seguimiento a cotizaciones // Concretar ventas.
- Rastreo de envíos de pedidos y confirmación de recepción.
- Apoyo a empaque y realización de guías para envíos de pedidos.
- Prospectar y búsqueda de nuevos contactos.
- Revisión y actualización de base de datos.
- Atención y seguimiento de contactos por vía Chat de POSline

REFERENCIAS:

Encargada del Corporativo:

Adriana Sánchez López 3811 1080 / 3811 1081